pt-PT: Tipo de fixação do chumbo: De mola; Argola; Inserção de borracha; De encaixe; Destorcedor; Furo passante; Argola de arame; Outro
el: Στυλ προσάρτησης βαριδιού: Με κλιπ; Με κρίκο; Εσωτερικό από καουτσούκ; Κουμπωτό; Στριφτάρι; Διαμπερής οπή; Συρμάτινη θηλιά; Άλλο
ja: シンカー取付方式: クリップオン; アイレット; ラバーインサート; スナップオン; スイベル; スルーホール; ワイヤーループ; その他
da: Fastgørelsesmetode for synk: Clip-on; Øsken; Gummiindsats; Snap-on; Svivel; Gennemgående hul; Trådløkke; Andet
ro-RO: Stil de atașare a plumbului: Cu clemă; Ochet; Inserție de cauciuc; Prindere rapidă; Vârtej; Trecere prin orificiu; Buclă de sârmă; Altul
ko: 싱커 부착 방식: 클립온; 아일릿; 고무 인서트; 스냅온; 스위블; 관통형; 와이어 루프; 기타
hu: Zsinórsüllyesztő rögzítési módja: Felcsíptethető; Füles; Gumibetétes; Bepattintható; Forgós; Átfúrt; Dróthurkos; Egyéb
it: Tipo di attacco del piombo: Clip; Occhiello; Inserto in gomma; A scatto; Girella; Foro passante; Anello metallico; Altro
pt-BR: Chumbada estilo de fixação: De encaixe; Argola; Inserção de borracha; De pressão; Girador; Furo passante; Alça de arame; Outro
es: Estilo de sujeción del plomo: Con clip; Ojal; Inserción de goma; A presión; Eslabón giratorio; Orificio pasante; Bucle de alambre; Otro
th: รูปแบบการยึดตะกั่ว: แบบหนีบ; ห่วงตาไก่; แกนยาง; แบบสแนป; ลูกหมุน; แบบเจาะรู; ห่วงลวด; อื่นๆ
tr: Kurşun ağırlık bağlantı stili: Klipsli; Halkalı; Kauçuk eklentili; Geçmeli; Fırdöndülü; Delikli; Tel halkalı; Diğer
nl: Lood bevestigingsstijl: Clip-on; Oogje; Rubberen inzetstuk; Snap-on; Wartel; Doorvoer; Draadlus; Overig
fi: Siimapainon kiinnitystyyppi: Nipsukiinnitys; Silmukka; Kumiosa; Pikakiinnitys; Leikari; Läpireikä; Rautalankasilmukka; Muu
ru: Стиль крепления грузила: С зажимом; С ушком; С резиновой вставкой; С защелкой; С вертлюгом; Со сквозным отверстием; С проволочной петлей; Другое
cs: Styl uchycení platiny: Nacvakávací; S očkem; S gumovou vložkou; Nacvakávací; S obratlíkem; Průběžný; S drátěnou smyčkou; Jiný
nb: Festestil for søkke: Klips-på; Øye; Gummiinnlegg; Trykk-på; Svivel; Gjennomgående hull; Ståltrådløkke; Annet
bg-BG: Тип закрепване на тежестта: С щипка; С ухо; С гумена вложка; С клипс; С вирбел; С проходен отвор; С телена примка; Друг
en: Sinker attachment style: Clip-on; Eyelet; Rubber insert; Snap-on; Swivel; Through-hole; Wire loop; Other
sk-SK: Štýl pripevnenia závažia: Pripínacie; Očko; Gumová vložka; Zacvakávacie; Obratlík; Priechodný otvor; Drôtená slučka; Iné
lt-LT: Svarelio tvirtinimo stilius: Prisegamas; Su kilpute; Guminis įdėklas; Užspaudžiamas; Suktukas; Su ištisine anga; Vielinė kilpa; Kita
pl: Styl mocowania ciężarka: Na klips; Z oczkiem; Wkładka gumowa; Zatrzaskowy; Z krętlikiem; Przelotowy; Z pętlą z drutu; Inne
sl-SI: Stil pritrjevanja uteži: S sponko; Z ušescem; Z gumijastim vložkom; Na zaskok; Z vrtljivko; S skoznjo luknjo; Z žično zanko; Drugo
de: Befestigungsart des Senkers: Clip-on; Öse; Gummieinsatz; Snap-on; Wirbel; Durchgangsbohrung; Drahtschlaufe; Andere
fr: Type d’attache du plomb de pêche: À clipser; À œillet; Insert en caoutchouc; À pression; Émerillon; Trou traversant; Boucle en fil métallique; Autre
hr-HR: Stil pričvršćivanja sinkera: Na kopču; Ušica; Gumeni umetak; Na uskok; Vrtilica; Kroz rupu; Žičana petlja; Ostalo
sv: Sänke – typ av fäste: Clip-on; Ögla; Gummiinsats; Snap-on; Lekande; Genomgående hål; Vajerögla; Övrigt
zh-TW: 鉛錘固定樣式: 夾扣式; 孔眼; 橡膠襯墊; 壓扣式; 轉環; 穿孔; 線環; 其他
zh-CN: 沉子连接方式: 夹式; 穿孔式; 橡胶插件; 卡扣式; 旋转式; 通孔式; 线圈式; 其他
vi: Kiểu gắn chì: Dạng kẹp; Khoen; Lõi cao su; Khóa bấm; Móc xoay; Xuyên lỗ; Vòng dây; Khác